臺灣基隆地方法院刑事裁定　　　　　　96年度聲減字第1172號
聲　請　人　臺灣基隆地方法院檢察署檢察官
受　刑　人　甲○○○
　　　　　　　　　　　樓（現於臺灣桃園女子監獄）
上列受刑人因違反毒品危害防制條例等案件，已經判決罪刑確定
，聲請人聲請減刑（96年度聲減字第1189號），本院裁定如下
：
    主  文
甲○○○所犯如附表編號1所示之罪，減刑如附表編號1「減得之
刑」欄所載，與如附表編號2所示不應減刑之犯罪所處之刑，應
執行有期徒刑伍年參月。
    理  由
一、聲請意旨略以：受刑人甲○○○於附表所列日期犯如附表所
    列之罪，經如附表所列之法院判處如附表所示之刑確定在案
    ，上開各罪之犯罪時間均在民國96年4月24日以前，所犯如
    附表編號1所示之罪，與中華民國96年罪犯減刑條例第2條第
    1 項第3款相符，應依同條例第8條第1項及第3項之規定，聲
    請裁定減刑，而其所犯各餘罪，雖依同條例第3條規定不予
    減刑，惟仍應依同條例第11條規定，定其應執行刑。
二、按犯罪在96年4 月24日以前者，除中華民國96年罪犯減刑條
    例另有規定外，有期徒刑、拘役或罰金，減其刑期或金額2
    分之1；又犯麻醉藥品管制條例第13條之1第2項1款之罪，經
    宣告逾有期徒刑1年6月之刑者，不予減刑；復以，依該條例
    應減刑之罪，已經判決確定尚未執行或執行未完畢者，由檢
    察官或應減刑之人犯聲請最後審理事實之法院裁定之，依該
    條例應減刑之數罪，經2以上法院裁判確定者，得由1檢察官
    或應減刑之人犯合併向其中1裁判法院聲請裁定之；再者，
    裁判確定前犯數罪，有應減刑與不應減刑者，就應減刑之罪
    ，依該條例第2條、第4條、第6條至第8條及第10條規定減刑
    後，與不應減刑之罪之宣告刑，適用刑法第51條定其應執行
    之刑，中華民國96年罪犯減刑條例第2條第1項第3款、第3條
    第1項第18款、第8條第1項、第3項及第11條分別定有明文。
    次按數罪併罰已定執行刑案件，如數罪均應減刑者，於減刑
    後另定執行刑時，宜定為原定執行刑之2分之1，數罪有應減
    刑、有不應減刑者，於減刑後另定執行刑時，宜在原定執行
    刑之刑期以下酌定其執行刑（法院辦理96年減刑案件應行注
    意事項第15項可資參照）。
三、經查：
（一）受刑人因於如附表所示之時間，犯如附表所示等罪，經如
      附表所示之法院分別以如附表所示之判決，判處如附表所
      示之刑，此有本院、臺灣高等法院台南分院判決、及臺灣
      高等法院被告前案紀錄表在卷供參，已堪認定，而受刑人
      所為如附表編號1所示之犯行，其犯罪時間係在96年4 月
      24日以前，合於減刑條件，應依前開減刑條例第2條第1項
      第3款之規定予以減刑，至於受刑人所犯如附表編號2所示
      之罪，係麻醉藥品管制條例第13條之1第2項1款之罪，且
      經宣告逾有期徒刑1年6月之刑，揆諸上開減刑條例第3條
      之規定，與減刑條件不符，故不予減刑。
（二）另受刑人所犯如附表編號2 所示之罪，雖屬不應減刑之罪
      ，然該罪與如附表編號1 所示之罪，合於定執行刑之要件
      ，另刑法第51條第5 款關於定應執行刑之規定，於94年2
      月2 日修正公布，自95年7 月1 日起施行，惟依減刑條例
      之減刑裁定，係按原判決之宣告刑而減之，並非重新判決
      ，故減刑裁定並定應執行刑時，均應依原判決時所應適用
      法律有關定應執行刑之規定，不生新舊法比較適用問題；
      本件受刑人所為如附表所示之罪，其犯罪及裁判時間，俱
      在修正刑法施行前，參酌上開說明、前開減刑條例第11
      條及應行注意事項之規定，上開各罪經減刑後，仍應適用
      原判決應適用之法律即修正前刑法之規定，定其應執行之
      刑。再按數罪併罰中之一罪，依刑法規定得易科罰金，若
      因與不得易科罰金之他罪併合處罰而不得易科罰金時，原
      可易科罰金部分所處之刑，自毋庸為易科罰金折算標準之
      記載（司法院大法官釋字第144號解釋參照），本件受刑
      人所犯如附表編號1示之罪經減刑後，雖合於易科罰金之
      要件，惟因與如附表編號2所示之罪定應執行刑後，併合
      處罰之結果已不得易科罰金，參酌上開說明，自毋庸再為
      易科罰金之記載，併此敘明。從而，本件聲請核無不合，
      應予准許。
四、依中華民國96年罪犯減刑條例第2條第1項第3款、第3條第1
    項第18款、第8條第1項、第3項、第11條、第12條，修正前
    刑法第51條第5款，裁定如主文。
中　　華　　民　　國　　96　　年　　8 　　月　10　　日
 　　　　　　     刑事第一庭法  官　陳伯厚
以上正本證明與原本無異。
對於本件裁定如有不服，應於收受送達後5日內，向本院提出抗
告書狀，敘述抗告之理由，抗告於臺灣高等法院。
中　　華　　民　　國　　96　　年　　8 　　月　10　　日
                            書記官  明祖斌
【附表】  受刑人甲○○○減刑及定應執行之刑案件一覽表
┌──────────┬──────────┬──────────┐
│   編          號   │         １         │         ２         │
├──────────┼──────────┼──────────┤
│   罪          名   │  毒品危害防制條例  │麻醉藥品管制條例    │
├──────────┼──────────┼──────────┤
│                    │                    │                    │
│   宣　　告　　刑   │    有期徒刑6 月    │  有期徒刑5年2月    │
│                    │                    │                    │
├──────────┼──────────┼──────────┤
│ 　犯　罪　日　期　 │      89.03.23      │      83.10.28      │
│　 年    月    日   │                    │                    │
├──────────┼──────────┼──────────┤
│ 　偵  查  機  關　 │基隆地檢88年度偵字第│雲林地檢署83年度偵字│
│   年　度　案　號   │6245號              │第4697號            │
├───┬──────┼──────────┼──────────┤
│      │　法    院  │  臺灣基隆地方法院  │臺灣高等法院台南分院│
│最  後├──────┼──────────┼──────────┤
│      │　案    號  │89年度易字第11號    │89年重上更三字第69號│
│      │            │                    │                    │
│事實審├──────┼──────────┼──────────┤
│      │　判決日期  │      89.04.20      │      89.06.27      │
├───┼──────┼──────────┼──────────┤
│      │　法    院  │  臺灣基隆地方法院  │高等法院台南分院    │
│確  定├──────┼──────────┼──────────┤
│      │　案    號  │89年度易字第11號    │89年重上更三字第69號│
│      │            │                    │                    │
│判  決├──────┼──────────┼──────────┤
│      │　判決確定　│     89.06.03       │     89.09.13       │
│      │　日　　期  │                    │                    │
├───┴──────┼──────────┼──────────┤
│　                  │毒品危害防制條例第10│麻醉藥品管制條例13條│
│   所　犯　法　條   │條第2項             │之1第2項1款         │
│                    │                    │                    │
├──────────┼──────────┼──────────┤
│　 合於 96 年罪犯   │是                  │否                  │
│   減  刑　條　例 　│            　      │                    │
├──────────┼──────────┼──────────┤
│   減  得  之  刑   │有期徒刑3月         │                    │
├──────────┼──────────┼──────────┤
│ 　備　　　　　註   │基隆地檢89年度執字第│雲林地檢89年度執字第│
│                    │808號               │1195號              │
└──────────┴──────────┴──────────┘
